【裁判字號】    99,小上,3
【裁判日期】    990122
【裁判案由】    清償借款
【裁判全文】
臺灣臺北地方法院民事判決               99年度小上字第3號
上  訴  人  甲○○
被  上訴人  中國信託商業銀行股份有限公司
法定代理人  丙○○○○
訴訟代理人  乙○○
上列當事人間請求清償借款事件，上訴人對於民國98年5月21日
本院臺北簡易庭98年度北小字第829號第一審判決提起上訴，本
院判決如下：
    主  文
上訴駁回。
第二審訴訟費用新台幣壹仟伍佰元由上訴人負擔。
    理  由
一、本件上訴人原上訴狀所載之被上訴人為羅延福、戴延年，上
    訴人主張其係不服本院98年度北小字第829號民事判決而提
    起上訴，嗣於民國98年10月20日更改被上訴人為中國信託商
    業銀行股份有限公司，法定代理人為羅聯福（見本院卷第28
    頁）；惟被上訴人之法定代理人於98年7月20日變更為丙○
    ○○○，被上訴人於98年8月14日具狀聲明承受訴訟，已將
    繕本送達上訴人（見本院卷第17-22頁），前揭誤載被上訴
    人及承受訴訟之聲明一併准許，先予敘明。
二、按對於小額程序之第一審裁判，得上訴或抗告於管轄之地方
    法院，然非以其違背法令為理由，不得為之，民事訴訟法第
    436條之24第1項、第2項定有明文。而上訴狀應記載上訴理
    由，表明下列各款事項：一、原判決所違背之法令及其具體
    內容。二、依訴訟資料可認為原判決有違背法令之具體事實
    ，民事訴訟法436條之25亦有明文。又按小額訴訟之第二審
    法院認上訴為無理由者，應為駁回之判決；如依上訴意旨足
    認上訴為無理由者，得不經言詞辯論為之，此為民事訴訟法
    第436條之32第2項準用第449條第1項，及同法第436條之29
    第2款所明定。
三、本件上訴意旨略以：上訴人於83年間向被上訴人請領信用卡
    使用，然自85年6月起即未依約繳款，已喪失期限利益。惟
    因上訴人於85年至86年間對於系爭信用卡債務業已清償債務
    予被上訴人委託處理帳務之人員，此部分應由被上訴人提供
    負責催收帳務人員資料，其無庸在負擔系爭信用卡款云云。
四、惟按當事人主張有利於己之事實者，就其事實有舉證之責任
    ，此為舉證責任分配法則。上訴人固於原審抗辯系爭信用卡
    款業已交付被上訴人之催收人員云云，已為被上訴人所否認
    在卷（詳原審卷第13頁），是依前揭說明上訴人就業已清償
    系爭信用卡款一節，應負舉證之責。然從原審98年4月16日
    、同年5月14日二次言詞辯論程序迄至上訴理由中，均未見
    上訴人舉證以實其說，自難認原判決有何舉證責任法則分配
    錯誤或不當之可言，準此，原判決所為此部分之事實認定，
    並無違反論理法則之可言。綜上，上訴人所為上開指摘，僅
    係就原審取捨證據、認定事實之職權行使等指摘其不當，均
    不足認原判決有何違背法令之情形，自不足取。
五、綜上所述，原判決並無上訴人所指違背法令情形，上訴意旨
    指摘原判決不當，求予廢棄改判，顯無理由，爰不經言詞辯
    論，逕以判決駁回之。
六、本件第二審訴訟費用，確定為如主文第2項所示金額。
七、據上論結，本件上訴為無理由，依民事訴訟法第436條之32
    第1項、第2項、第449條第1項、第436條之29第2款、第436
    條之19第1項、第78條，判決如主文。
中    華    民    國    99    年    1     月    22    日
                  民事第五庭  審判長法  官  薛中興
                                    法  官  陳杰正
                                    法  官  洪純莉
以上正本係照原本作成。
本判決不得上訴。
中    華    民    國    99    年    1     月    22    日
                                    書記官  邱美嫆

司法院資訊處製作；財團法人民間司法改革基金會備份。
